【裁判字號】    97,交聲,313
【裁判日期】    970328
【裁判案由】    違反道路交通管理處罰條例聲明異議
【裁判全文】
臺灣臺北地方法院交通事件裁定         97年度交聲字第313號
原處分機關  臺北市交通事件裁決所
異  議  人
即受處分人  錦彬實業有限公司
代  表  人  甲○○
上列受處分人因違反道路交通管理處罰條例案件，對於臺北市交
通事件裁決所97年1月17日所為之裁決（北市裁二字第裁22-AHO3
25689號）聲明異議，本院裁定如下：
    主  文
異議駁回。
    理  由
一、按汽車駕駛人，行車速度，超過規定之最高時速，或低於規
    定之最低時速，除有第43條第1項第2款情形外，處新臺幣（
    下同）1,200 元以上2,400 元以下罰鍰，並記違規點數1 點
    ，道路交通管理處罰條例第40條、第63條第1 項第1 款，分
    別定有明文。經查，本案逕行舉發案件係以汽車所有人為受
    處分人，故不援引上開條例第63條之規定，對汽車駕駛人予
    以記點，合先敘明。
二、本件異議人即受處分人錦彬實業有限公司所有車號K9U-513
    號普通重型機車於民國96年10月17日晚間22時42分許，在臺
    北市○○路與長興街口前，因行車速度超過該路段規定之時
    速未滿20公里，為設置在該處之雷達測速照相器拍照採證，
    而經臺北市政府警察局南港分局（下稱原舉發單位）以受處
    分人之車輛有「超速行駛」之違規，依違反道路交通管理處
    罰條例第40條之規定逕行製單舉發，嗣受處分人於舉發通知
    單上所載應到案日期前提出申訴，經原舉發單位調查結果，
    仍認受處分人之車輛確有上開違規事實，臺北市交通事件裁
    決所即原處分機關乃以「汽車駕駛人行車速度超過規定之最
    高時速未滿20公里」之違規，依違反道路交通管理處罰條例
    第40條規定，裁處受處分人罰鍰1,200 元。
三、聲明異議意旨略以：警方提出之測速儀合格證未載明序號，
    無法證明違規地點之測速儀已經檢驗合格，且測速儀若未不
    時校正因其本身的功能失準，可能造成測量不準或計算軟體
    出狀況，本件以無檢驗標準之測速結果科罰，適法性有瑕疵
    ，爰請求撤銷處分云云。
四、經查：
（一）受處分人所有車號K9U-513 號重型機車，於96年10月17日
      22 時42 分25秒許，行經臺北市○○路與長興街口前之限
      速50公里路段，因違規超速行駛，經設置在該處之固定式
      雷達測速器測得其行車時速為62公里，超速12公里以上未
      滿20公里，並攝得違規採證照片等情，有臺北市政府警察
      局南港分局96年12月3 日北市警南分交字第09634415200
      號函1 份及採證照片1 張附卷可稽（見本院卷第10頁、第
      25 頁） 。至受處分人辯稱：違規地點之測速儀無法證明
      檢驗合格云云。惟該地點所設置之雷達測速照相機係固定
      在基隆路上，靠近常興街口，地點位置明確，且於96年7
      月11日甫經由經濟部標準檢驗局檢驗合格，有效使用期限
      至97年7 月31日為止，此亦有經濟部標準檢驗局96年7 月
      11日雷達測速儀檢定合格證書1 紙在卷可憑（見本院卷第
      22頁），又設置在上開路口之固定式雷達測速照相機之檢
      驗合格證書上已清楚載明編號，且本案為逕行舉發案件，
      原舉發單位與受處分人素不相識，要無以其他檢驗合格證
      書偽為上開測速儀之檢驗合格證書，而誣陷受處分人入罰
      之理。從而，受處分人以前揭等詞置辯，顯是事後卸責之
      詞，委無足採。
（二）又按行車速度，依速限標誌或標線之規定，無速限標誌或
      標線者，行車速度不得超過50公里，道路交通安全規則第
      93 條 第1 款定有明文。復按汽車駕駛人行車速度超過規
      定之最高速限或低於規定之最低速限之違規行為，採用固
      定或非固定式科學儀器取得證據資料證明者，於一般道路
      須至少於100 公尺，於高速公路、快速公路須至少於300
      公尺前，明顯標示之，道路交通管理處罰條例第7 條之2
      第2 項第9 款及第3 項規定甚詳。經查，本件舉發地點係
      在市區道路，並依法設有「限速50公里」固定速限及「常
      有測速照相請依速限行駛」之警告標語牌面各一面等情，
      亦有臺北市政府警察局南港分局97年2 月21日北市警南分
      交字第09730205500 號函1 份及所附採證照片1 張（見本
      院卷第21頁、23頁）附卷可佐。復依上開卷附標誌照片所
      示，該固定速限及測速警告標誌係矗立於人行道上，並無
      遮蔽或隱藏之情狀，一般用路人在通常情形下，應可清楚
      目視，並無疏未設置測速警告標誌或設置地點不佳之情形
      ，是受處分人之車輛未依速限標誌規定超速行駛，並經拍
      照採證之違規事實，至為明確，應堪認定。
五、綜上所述，受處分人之上開車輛確有於前揭時、地超過規定
    最高時速違規行駛於道路之行為。從而，原處分機關依道路
    交通管理處罰條例第40條之規定裁處受處分人罰鍰1,200 元
    ，核無違誤，本件受處分人之異議為無理由，自應將其異議
    駁回。
六、據上論斷，應依道路交通案件處理辦法第19條，裁定如主文
    。
中    華    民    國    97    年    3     月    28    日
                  交通法庭    法  官  葉力旗
以上正本證明與原本無異
如不服本裁定應於送達後5日內向本院提出抗告狀
                              書記官  林碧華
中    華    民    國    97    年    3     月    28    日


司法院資訊處製作；財團法人民間司法改革基金會備份。
